【裁判字號】    90,交聲,31
【裁判日期】    900706
【裁判案由】    違反道路交通管理處罰條例聲明異議
【裁判全文】
臺灣新竹地方法院交通事件裁定                        九十年度交聲字第三一號
    移
    聲明異議人
    即受處分人  甲○○
右聲明異議人因違反道路交通管理處罰條例案件，對於交通公路局新竹區監理所新竹
市監理站九十年四月十一日所為之竹監新五字第五一─一二九九三一號違反道路交通
管理事件裁決書，聲明異議，本院裁定如左：
    主  文
異議駁回。
    理  由
一、原裁決理由略以：聲明異議人即受處分人甲○○所有之車號ＪＮ─六二Ｏ六號自
    小客車，於民國八十八年三月十一日下午三時六分許，在新竹市○○路之公車招
    呼站十公尺內停車，經新竹市警察局以竹市警交字第一二九九三一號舉發單逕行
    舉發，因受處分人未依規定到案，乃，於九十年四月十一日以違反道路交通管理
    處罰條例第五十六條第一項第一款之規定，裁處罰鍰新臺幣一千二百元。
二、聲明異議意旨略以：聲明異議人即受處分人確曾於當時在該處之公車站牌前之停
    車格內停車，惟該處既未劃有「公車專用」，路旁亦未劃設紅線以表示禁止停車
    ，且聲明異議人曾見路旁之公車站牌處亦劃有停車格，如所附之照片（九十年四
    月二十九日所攝），執行機關誤導民眾，不能因聲明異議人犯錯即予處罰等語。
三、按公共汽車招呼站十公尺內不得臨時停車；禁止臨時停車處所不得停車，道路交
    通安全規則第一百十一條第二款、第一百十二條第一項第一款，分別定有明文。
    而汽車駕駛人停車時，在禁止臨停車處所停車者，處新台幣六百元以上一千二百
    元以下罰鍰，道路交通管理處罰條例第五十六條第一項第一款亦明文規定。經查
    ，聲明異議人即受處分人甲○○並不爭執其將所有之車號ＪＮ─六二Ｏ六號自小
    客車，於八十八年三月十一日下午三時六分許，在新竹市○○路之公車招呼站十
    公尺內停車之事實，僅辯稱：因該站牌無公車專用或劃有紅線禁止停車之標示等
    語，然：公共汽車招呼站係供公共汽車臨時停靠以便乘客上、車者而設置，而公
    共汽車招呼站一旦遭民眾任意佔用，公共汽車即無法順利停靠路邊，勢必會佔用
    車道而影響後方來車之行進，亦屬所有用路人周知之事實，且法律既已明文規定
    在該處不得停車，自不因地方政府疏忽未在該處劃設專用停車格或紅線而有異，
    是以，聲明異議人之異議顯無理由，應予駁回。
四、至於聲明異議另稱該處如確係經新竹市政府另劃有一般汽車停車格，以致民眾受
    誤導乙事，並經其發函後，由新竹市警察局函復：公車站牌前不宜劃設停車位，
    其已劃設者將依規定予以塗銷等，有該局八十八年六月二十八日（八八）竹市警
    交字第四Ｏ三七號函文影本一份在卷可憑，是聲明異議人若是對於新竹市警察局
    或新竹市政府劃設停車格之行政處分不當或有行政怠惰情形而不服，自當循行政
    處分之救濟途徑向行政機關訴願尋求解決，非本院所得審理之範圍，併此敘明。
五、據上論斷，應依道路交通案件處理辦法第十九條，裁定如主文。
中      華      民      國    九十    年      七      月      六      日
                                  臺灣新竹地方法院交通法庭
                                      法  官  遲中慧
右正本證明與原本無異。
如不服本裁定，應於裁定送達後五日內向本院提出抗告狀。
                                      書記官  龔柏萃
中      華      民      國    九十    年      七      月      六      日


司法院資訊處製作；財團法人民間司法改革基金會備份。
